臺灣宜蘭地方法院民事裁定
110年度勞專調字第11號
聲  請  人  徐欵    

相  對  人  國泰人壽保險股份有限公司

法定代理人  黃調貴  
相  對  人  李秀宛  
上列聲請人與相對人間就確認僱傭關係存在等事件聲請調解，本
院裁定如下：
    主  文
聲請人應於本裁定送達後五日內，補繳勞動調解聲請費新臺幣參
仟元，逾期未補繳聲請費，即駁回其調解之聲請。
    理  由
一、按聲請勞動調解，應依民事訴訟法第77條之20所定額數繳納
    聲請費，勞動事件審理細則第15條第1項定有明文。又依民
    事訴訟法第77條之20第1項規定，「因財產權事件聲請調解
    ，其標的之金額或價額未滿新臺幣十萬元者，免徵聲請費；
    十萬元以上，未滿一百萬元者，徵收一千元；一百萬元以上
    ，未滿五百萬元者，徵收二千元；五百萬元以上，未滿一千
    萬元者，徵收三千元；一千萬元以上者，徵收五千元。非因
    財產權而聲請調解者，免徵聲請費」。次按訴訟標的之價額
    ，由法院核定。核定訴訟標的之價額，以起訴時之交易價額
    為準；無交易價額者，以原告就訴訟標的所有之利益為準；
    以一訴主張數項標的者，其價額合併計算之。但所主張之數
    項標的互相競合或應為選擇者，其訴訟標的價額，應依其中
    價額最高者定之；因定期給付涉訟，其訴訟標的之價額，以
    權利存續期間之收入總數為準；期間未確定時，應推定其存
    續期間。但超過五年者，以五年計算，民事訴訟法第77條之
    1第1、2項、第77條之2第1項、勞動事件法第11條分別定有
    明文。末按調解之聲請不合法者，勞動法庭之法官應以裁定
    駁回之。但其情形可以補正者，應定期間先命補正，勞動事
    件法第22條第1項亦有明定。　　
二、經查，本件聲請人於調解聲請狀之調解請求之聲明欄記載「
    ㈠、請求確認兩造間僱傭關係存在；㈡、請求相對人給付新臺
    幣（下同）100萬元；㈢、退休金」。其中調解請求之聲明第
    ㈠項確認兩造間之僱傭關係存在，其調解標的價額應以僱傭
    關係存續期間之薪資收入定之。嗣經聲請人於民國111年1月
    28日具狀陳報其僱傭關係存續期間之薪資收入總數應以260
    萬計算；並補正調解請求之聲明第㈢項請求給付之金額為220
    萬元。揆諸前揭規定，聲請人主張數項標的其價額應合併計
    算，是本件聲請調解標的價額核定為580萬元（計算式：260
    萬元＋100萬元＋220萬元＝580萬元），應徵勞動調解聲請費3,
    000元，未據聲請人繳納。茲依勞動事件法第22條第1項但書
    規定，限聲請人於收受本裁定送達後5日內如數向本院補繳
    ，逾期不補繳，即駁回其聲請。
中　　華　　民　　國　　111 　年　　2 　　月　　11　　日
                  勞動法庭  法  官  謝佩玲
以上正本係照原本作成。
如不服本裁定關於核定聲請調解標的價額部分，應於裁定送達後
10日內向本院提出抗告狀，並繳納抗告費新臺幣1,000元；其餘
關於命補繳聲請費部分，不得抗告。
中　　華　　民　　國　　111 　年　　2 　　月　　11　　日
                            書記官　陳建琪